【裁判字號】    99,易緝,24
【裁判日期】    990430
【裁判案由】    竊盜
【裁判全文】
臺灣桃園地方法院刑事判決              99年度易緝字第24號
公  訴  人  臺灣桃園地方法院檢察署檢察官
被      告  乙○○
上列被告因竊盜案件，經檢察官提起公訴（95年度偵字第20646
號），本院判決如下：
    主  文
乙○○毀越安全設備竊盜，處有期徒刑柒月。
    事  實
一、乙○○意圖為自己不法之所有，於民國95年6 月1 日上午10
    時30分許至同日下午4 時15分許間之某時，至桃園縣觀音鄉
    三和村9 鄰三座屋29之3 號甲○○住處，見甲○○前開住處
    旁之產業道路可繞進圍牆內，遂沿該產業道路繞進甲○○前
    開住處，並自地上花盆底下撿起約拳頭大小之石頭1 枚敲毀
    具防閉功能之鋁門窗之邊框，待破壞鋁門窗邊框後，即伸手
    入內開啟該鋁門窗之內鎖，並打開窗戶，隨即鑽入屋內竊得
    液晶電視、數位相機及電腦液晶螢幕各1 臺，以及重約5 錢
    之黃金項鍊1 條（前開財物價值共約新臺幣8 萬2,800 元）
    。嗣經甲○○返家發現報警處理，經警在現場採得乙○○遺
    留之指紋、血跡及煙蒂，送交內政部警政署刑事警察局比對
    與乙○○之指紋及DNA 型別相符，始悉上情。
二、案經甲○○訴由桃園縣政府警察局大園分局報請臺灣桃園地
    方法院檢察署檢察官偵查起訴。
    理  由
壹、證據能力方面
一、按被告以外之人於偵查中向檢察官所為之陳述，除顯有不可
    信之情況者外，得為證據，刑事訴訟法第159 條之1 第2 項
    定有明文。查證人即告訴人甲○○於偵查中向檢察官所為之
    陳述，業經具結，且自筆錄內容觀之，並無不正取供之情事
    ，而無顯不可信之情況，依上開規定，自有證據能力。
二、再按被告以外之人於審判外之言詞或書面陳述，除法律有規
    定者外，不得作為證據；又被告以外之人於審判外之陳述，
    雖不符合刑事訴訟法第159 條之1 至第159 條之4 之規定，
    而經當事人於審判程序同意作為證據，法院審酌該言詞陳述
    或書面陳述作成時之情況，認為適當者，亦得為證據，而當
    事人、代理人或辯護人於法院調查證據時，知有上開不得為
    證據之情形，而未於言詞辯論終結前聲明異議者，視有前項
    之同意，刑事訴訟法第159 條第1 項及第159 條之5 分別定
    有明文。查證人即告訴人甲○○於警詢之陳述及卷附現場勘
    查初步報告表、現場照片等，經本院於審判程序提示予被告
    並告以要旨，亦經被告表示無意見，且未聲明異議，本院審
    酌上開審判外之言詞、書面陳述作成時之情況並無不正取供
    之情事，且上開審判外之言詞、書面陳述乃足佐證本件加重
    竊盜案件之情形，是本院審酌應認為適當，依上揭法條意旨
    ，亦得援為本案證據。
貳、事實認定方面
    訊據被告乙○○對上揭加重竊盜之犯罪事實坦承不諱，核與
    證人即告訴人甲○○之證述相符（各見臺灣桃園地方法院95
    年度偵字第204646號偵查卷宗第8 頁至第9 頁、第23頁），
    另有卷附現場勘查報告及現場照片各1 份可資佐證（各見同
    上偵卷第11頁、第16頁至第20頁）。此外，經警採集告訴人
    甲○○上開住處被告乙○○所遺留之指紋、煙蒂及血跡，經
    鑑定結果，確與被告之指紋及DNA 型別相符，此有內政部警
    政署刑事警察局鑑驗書2 紙（95年8 月16日刑紋字第095011
    8017號、95年8 月29日刑醫字第0950091832號）在卷可參（
    見同上偵卷第12頁至第15頁）。足認被告乙○○確有於上揭
    時地進入告訴人甲○○住處內之事實，至屬灼明。是堪認被
    告具任意性之自白核與與事實相符，被告於上揭時地持石頭
    1 枚敲毀告訴人甲○○住處鋁門窗之安全設備後，而進入告
    訴人甲○○住處內竊盜之加重竊盜犯行，堪以認定，事證已
    明，應依法論科。
、論罪科刑方面
一、查被告乙○○行為後，刑法業於94年2 月2 日修正公布，95
    年7 月1 日起施行。按行為後法律有變更者，適用行為時之
    法律，但行為後之法律有利於行為人者，適用最有利於行為
    人之法律，修正後刑法第2 條第1 項定有明文。此條規定係
    規範行為後法律變更所生新舊法律比較適用之準據法，本身
    尚無新舊法比較之問題，於新法施行後，應一律適用新法第
    2 條第1 項之規定，為「從舊從輕」之比較。而本次法律變
    更，比較時應就罪刑有關之共犯、未遂犯、想像競合犯、牽
    連犯、連續犯、結合犯，以及累犯加重、自首減輕暨其他法
    定加減原因（如身分加減）與加減例等一切情形，綜其全部
    罪刑之結果而為比較（最高法院95年5 月23日95年度第8 次
    刑事庭會議決議參照）。經查，關於法定本刑罰金刑部分：
    依刑法施行法第1 條之1 規定，雖改以新臺幣為罰金之單位
    並提高30倍，惟因修正前之罰金單位為銀元，與新臺幣之折
    算比例為3 比1 ，又因前刑法分則有關條文罰金之倍數亦經
    廢止前罰金罰鍰提高標準條例提高為10倍，就罰金之最高額
    而言，實與修正前罰金之最高額相同，惟罰金之最低額部分
    ，因刑法第33條第5 款亦於95年7 月1 日修正施行，罰金最
    低額亦提高為新臺幣1,000 元以上，並以百元為單位，是以
    修正前之規定較有利於被告。是經綜合法律修正前後之整體
    比較，揆諸前揭最高法院決議及修正後刑法第2 條第1 項之
    「從舊從輕」原則，適用94年2 月2 日修正前之刑罰法律，
    對被告較為有利，自應適用修正前刑法之相關規定。
二、按刑法321 條第1 項第2 款之「門扇」專指門戶而言，即建
    築物內外間之出入口大門，而所謂「其他安全設備」，指門
    扇牆垣以外，依通常觀念足認防盜之一切設備而言，如門鎖
    、窗戶、房間門或通往陽臺之門即屬之，是本案被害人住處
    外之鋁門窗，具有阻絕內外之功能（見同上偵卷第16頁），
    依通常觀念亦均係有防盜之功能，核屬安全設備之一種。是
    被告以上揭方式破壞告訴人甲○○住處安全設備鋁門窗後，
    再爬越該窗戶侵入屋內犯竊盜罪，核其所為，係犯刑法第32
    1 條第1 項第2 款之毀越安全設備竊盜罪。爰審酌被告前有
    竊盜前科，素行非佳，其不思以正途謀取財貨，竟破壞安全
    設備進入他人住宅竊取物品，冀求不勞而獲，竊盜所得，所
    生損害非輕，迄未賠償被害人損失，併其生活狀況、品行、
    智識程度犯罪後坦承部分犯罪，態度尚佳等一切情狀，認公
    訴人求處有期徒刑2 年，稍嫌過重，爰量處如主文所示之刑
    為妥適，以資儆懲。另按中華民國九十六年罪犯減刑條例施
    行前，經通緝而未於96年12月31日以前自動歸案接受偵查、
    審判或執行者，不得依本條例減刑，該條例第5 條定有明文
    。查被告乙○○犯罪後，雖中華民國九十六年罪犯減刑條例
    業已制定，並於96年7 月16日起生效施行，惟被告於96年2
    月16日，業經本院以桃院木刑良緝字第771 號通緝，於99年
    2 月25日始緝獲歸案，有該通緝書、臺灣高等法院被告前案
    紀錄表及本院通緝刑事被告歸案證明書稿各1 份在卷足憑，
    被告既未於96年12月31日前自動歸案接受審判，揆諸前開條
    例規定，自不符減刑之規定，附此敘明。另被告用以敲毀告
    訴人甲○○住處鋁門窗之石頭1 枚，並未扣案，恐已滅失，
    且無法證明係被告所有，為免將來執行之困難，爰不為沒收
    之宣告。
據上論斷，應依刑事訴訟法第299 條第1 項前段，修正後刑法第
2 條第1 項前段，刑法第321 條第1 項第2 款，刑法施行法第1
條之1 第1 項、第2 項但書，判決如主文。
本案經檢察官楊凱真到庭執行職務。
中    華    民    國    99    年     4    月    30    日
                  刑事第七庭  審判長法  官   蕭世昌
                                    法  官   毛松廷
                                    法  官   蔡羽玄
以上正本證明與原本無異。
如不服本判決，應於送達後10日內向本院提出上訴狀（應附繕本
），其未敘述上訴理由者，應於上訴期間屆滿後20日內，補提理
由書狀於本院，上訴於臺灣高等法院。
                                    書記官   陳玉芳
中    華    民    國    99    年    5     月    4     日
附錄論罪科刑法條：
刑法第321條第1項第2款
犯竊盜罪而有下列情形之一者，處六月以上、五年以下有期徒刑
：
二、毀越門扇、牆垣或其他安全設備而犯之者。

司法院資訊處製作；財團法人民間司法改革基金會備份。
